臺灣高雄地方法院刑事判決　　　　　　　 100年度易字第44號
公　訴　人　臺灣高雄地方法院檢察署檢察官
被　　　告　陳志雄
上列被告因竊盜案件，經檢察官提起公訴（99年度偵字第36963
號），本院裁定改行簡式審判程序審理，判決如下：
    主  文
陳志雄犯攜帶兇器竊盜罪，累犯，處有期徒刑捌月，扣案活動扳
手壹支、老虎鉗壹支及十字螺絲起子貳支均沒收；又犯侵入住宅
罪，累犯，處拘役拾日，如易科罰金，以新臺幣壹仟元折算壹
日。
    事  實
一、陳志雄前因施用毒品案件，經本院以96年度訴字第5104號、
    97年度審簡字第2260號分別判處有期徒刑1 年、6 月，並定
    其應執行刑1 年3 月確定，於民國98年10月18日縮刑期滿執
    行完畢，猶不知悔改，竟意圖為自己不法之所有，於99年12
    月5 日上午10時許，自門縫進入高雄市前金區○○○路166
    號大樓內（侵入住宅部份，未據告訴），持其所有客觀上足
    供兇器使用之活動板手1 支、老虎鉗1 支、十字螺絲起子2
    支，在該大樓2 樓樓梯間，以上開工具拆卸高雄市第三信用
    合作社所有之銅製水管接頭1 個而竊取之；陳志雄得手後為
    躲避警方查緝，另基於無故侵入住宅之犯意，自前揭大樓頂
    樓前往與之相連接之隔壁棟高雄市前金區○○○路162 號大
    樓，並從窗戶無故侵入該大樓162 之3 號4 樓郭秀珠之住宅
    。嗣於同日上午11時10分許，陳志雄自該大樓離去時，為警
    當場查獲，並扣得其所有且供行竊用之活動板手1 支、老虎
    鉗1 支以及十字螺絲起子2 支。
二、案經案經郭秀珠委由郭志鵬訴請暨高雄市政府警察局新興分
    局報請臺灣高雄地方法院檢察署檢察官偵查起訴。
    理  由
一、本件被告陳志雄所犯為死刑、無期徒刑或最輕本刑為3 年以
    上有期徒刑以外之罪，其於本院審理時就被訴事實為有罪之
    陳述，經法官告知簡式審判程序之旨，並聽取公訴人及被告
    之意見後，依刑事訴訟法第273 條之1 第1 項規定，裁定進
    行簡式審判程序。
二、上開犯罪事實，業據被告於本院審理時均坦承不諱，核與證
    人即告訴代理人謝世齡、郭志鵬於警詢中之證述相符，並有
    高雄市政府警察局新興分局搜索扣押筆錄、扣押物品目錄表
    、贓物認領保管單各1 紙及現場照片19張在卷可稽，復有活
    動板手1 支、老虎鉗1 支以及十字螺絲起子2 支扣案足憑，
    足認被告上開自白核與事實相符，是本件事證明確，被告犯
    行，洵堪認定。
三、論罪科刑：
  (一)查被告行為後，刑法第321 條業於100 年1 月28日修正公布
    施行，修正前刑法第321 條規定：「犯竊盜罪而有左列情形
    之一者，處6 月以上、5 年以下有期徒刑：一、於夜間侵入
    住宅或有人居住之建築物、船艦或隱匿其內而犯之者。...
    三、攜帶兇器而犯之者... 」；修正後刑法第321 條則規定
    ：「犯竊盜罪而有左列情形之一者，處6 月以上、5 年以下
    有期徒刑，得併科新臺幣10萬元以下罰金：一、侵入住宅或
    有人居住之建築物、船艦或隱匿其內而犯之者。... 三、攜
    帶兇器而犯之者... 」；比較修正前後刑法第321 條之規定
    ，修正後之規定未較有利於被告，從而依刑法第2 條第1 項
    前段規定，應適用較有利於被告之修正前刑法第321 條論處
    。
  (二)次按刑法第321 條第1 項第3 款之攜帶兇器竊盜罪，係以行
    為人攜帶兇器竊盜為其加重條件，此所謂兇器，其種類並無
    限制，凡客觀上足對人之生命、身體、安全構成威脅，具有
    危險性之兇器均屬之，且祇須行竊時攜帶此種具有危險性之
    兇器為已足，並不以攜帶之初有行兇之意圖為必要（最高法
    院79年臺上字第5253號判例足資參照）。查本件被告攜帶之
    活動板手1 支、老虎鉗1 支以及十字螺絲起子2 支，均屬鐵
    製材質、且足拆卸銅製接頭，顯見質地堅硬，依社會一般觀
    念均足以對人之生命、身體安全構成威脅，在客觀上顯然具
    有危險性，應屬兇器。
  (三)故核被告所為，係分別犯刑法第306 條第1 項之無故侵入住
    宅罪、100 年1 月28日修正前刑法第321 條第1 項第3 款之
    攜帶兇器竊盜罪。其上開2 罪，犯意各別，行為互異，應予
    分論併罰。又被告前因施用毒品案件，經本院以96年度訴字
    第5104號、97年度審簡字第2260號分別判處有期徒刑1 年、
    6 月，並定其應執行刑1 年3 月確定，於98年10月18日縮刑
    期滿執行完畢之事實，有臺灣高等法院被告前案紀錄表1 份
    在卷可參，其於有期徒刑執行完畢後5 年內，故意再犯本件
    有期徒刑以上之各罪，均為累犯，均應依刑法第47條第1 項
    之規定加重其刑。爰審酌被告不思循正當工作賺取財富，竟
    為圖私利，持兇器竊取他人所有之物，且為躲避查緝，無故
    侵入他人住宅，影響社會治安，並造成他人生命、身體、財
    產之威脅，所為實屬不該；惟念其犯後坦承犯行，態度尚可
    ，且所竊得財物價值尚輕，並已由被害人領回，有贓物認領
    保管單在卷可按，犯罪所生危害已有降低等一切情狀，分別
    量處如主文所示之刑，復考量本件犯罪情節輕微，及被告係
    國小肄業，家庭經濟狀況貧寒等情，就所犯無故侵入住宅罪
    判處拘役刑部分，諭知以最低度新臺幣1,000 元折算1 日之
    易科罰金折算標準，以示懲儆；末扣案之活動板手1 支、老
    虎鉗1 支以及十字螺絲起子2 支，為被告所有且為供其犯竊
    盜罪所用之物，業據其供承在卷（參本院卷第33頁），爰依
    刑法第38條第1 項第2 款之規定於其所犯竊盜罪項下宣告沒
    收。
四、至公訴意旨雖認：本件被告於99年10月甫因竊盜罪為警查獲
    ，竟又再犯本次竊盜犯行，顯有犯罪習慣，又以侵入住宅方
    式行竊，危害社會治安重大，為使其學習一技之長，培育正
    確謀生概念，請依竊盜犯贓物犯保安處分條例第3 條規定對
    被告諭知強制工作云云。惟按竊盜犯贓物犯保安處分條例第
    2 條第4 項規定：「應執行之刑未達1 年以上者，不適用本
    條例。」，是本件被告所犯竊盜罪，既經本院判處有期徒刑
    8 月，已不符上開條文所規定得適用該條例之刑度；且被告
    所涉竊案係其單獨1 人所為，並非有計畫之竊盜集團，復觀
    其犯罪手段尚稱和平，堪認係因貪圖小利致萌生竊盜之意，
    並非屬因遊蕩或懶惰成習而犯罪之徒，亦無證據證明被告係
    職業性犯罪，況被告犯後態度尚屬良好，顯有悔意，本次係
    因近無工作機會，為籌措大樓管理費，方為本次竊盜犯行等
    情，此亦據被告供承在卷（見本院卷第14頁），尚難認其有
    犯罪之習慣或以犯罪為常業，是本院認上開對被告宣告之刑
    ，應足以收矯治之效，尚無令入勞動場所強制工作之必要，
    是公訴意旨認應諭知強制工作，自有誤解，併予敘明。
據上論斷，應依刑事訴訟法第273 條之1 第1 項、第284 條之1
、第299 條第1 項前段，100 年1 月28日修正前刑法第321 條第
1 項第3 款、刑法第2 條第1 項前段、第306 條第1 項、第47條
第1 項、第51條第10款、第41條第1 項前段、第38條第1 項第2
款，刑法施行法第1 條之1 ，判決如主文。
本案經檢察官陳登燦到庭執行職務。
中    華    民    國   100    年    1     月    31    日
                  刑事第十五庭  法  官    王俊彥
如不服本判決應於收受判決後10日內向本院提出上訴書狀，並應
敘述具體理由。其未敘述上訴理由者，應於上訴期間屆滿後20日
內向本院補提理由書(均須按他造當事人之人數附繕本)「切勿逕
送上級法院」。
以上正本證明與原本無異。
中    華    民    國   100    年    1     月    31    日
                                書記官    黃園芳
附錄本案論罪法條：
中華民國刑法第306 條
（侵入住居罪）
無故侵入他人住宅、建築物或附連圍繞之土地或船艦者，處1 年
以下有期徒刑、拘役或3 百元以下罰金。
無故隱匿其內，或受退去之要求而仍留滯者，亦同。
100 年1 月28日修正前中華民國刑法第321 條
（加重竊盜罪）
犯竊盜罪而有左列情形之一者，處6 月以上、5 年以下有期徒刑
：
一、於夜間侵入住宅或有人居住之建築物、船艦或隱匿其內而犯
    之者。
二、毀越門扇、牆垣或其他安全設備而犯之者。
三、攜帶兇器而犯之者。
四、結夥三人以上而犯之者。
五、乘火災、水災或其他災害之際而犯之者。
六、在車站或埠頭而犯之者。
前項之未遂犯罰之。